【裁判字號】    89,訴,2115
【裁判日期】    891012
【裁判案由】    毒品危害防制條例等
【裁判全文】
臺灣高雄地方法院刑事判決                        八十九年度訴字第二一一五號
    公  訴  人  臺灣高雄地方法院檢察署檢察官
    被      告  甲○○
右列被告因毒品危害防制條例等案件，經檢察官提起公訴（八十九年度毒偵緝字第三
二一號、八十九年度偵緝字第一二０五號、八十九年度偵字第一六０八四號），本院
判決如左：
    主  文
甲○○連續轉讓第二級毒品，處有期徒刑柒月；又連續施用第二級毒品，處有期徒刑
肆月；又收受贓物，處有期徒刑參月；應執行有期徒刑壹年。
    事  實
一、甲○○曾因施用毒品案件，經本院以八十七年度毒聲字第二五八號裁定送觀察、
    勒戒後，認無繼續施用毒品之傾向，由臺灣高雄地方法院檢察署檢察官於八十七
    年六月二十四日以八十七年度偵字第一三四三三號不起訴處分確定。仍不知省悔
    ，又基於概括犯意，自八十八年六月一日起至八十九年七月中旬止，連續在高雄
    市鼓山區○○○路一一九巷七號住處及高雄市壽山公園公廁內，以將第二級毒品
    安非他命置放於玻璃管內燒烤，再吸食燒烤後煙氣之方式，施用第二級毒品安非
    他命多次，嗣分別為警於八十八年七月二十四日上午十一時許及八十九年七月十
    七日下午四時許在高雄市○○路與九如路口查獲。經依本院以八十九年度毒聲字
    第五六九三號裁定送觀察、勒戒後，認有繼續施用毒品傾向。
二、甲○○基於概括犯意，於八十八年六月一日晚上十一時及同年月二日晚上十一時
    許，在高雄市鼓山區○○○路一一九巷七號住處，連續二次無償轉讓第二級毒品
    安非他命予友人楊俊義施用，嗣楊俊義為警查獲而供出上情。
三、甲○○明知綽號「忠哥」之不詳姓名成年男子所駕駛之車號ＶＢ─六九八五號自
    用小客車係來路不明之贓物（該車係王再興所有，於八十九年七月十四日晚上八
    時左右，在高雄市左營區○○○路六七二巷二號前失竊），竟基於收受贓物之犯
    意，於八十八年七月十七日上午在高雄市左營區蓮池潭旁之眷村內，向「忠哥」
    借用該車使用，迄於同日下午四時許甲○○駕駛該車行經高雄市○○路與九如路
    口為警查獲。
    理  由
一、訊據被告對於右揭時地連續施用第二級毒品安非他命多次之事實供承不諱，且被
    告於八十八年七月二十四日為警查獲所採集之尿液經送驗結果，確呈甲基安非他
    命陽性反應，有高雄市立凱旋醫院煙毒尿液檢驗成績書一份附卷可稽，足認被告
    之自白核與事實相符。再被告前因施用毒品案件，經依本院八十七年度毒聲字第
    二五八號裁定送觀察、勒戒後，認無繼續施用毒品之傾向，由臺灣高雄地方法院
    檢察署檢察官於八十七年六月二十四日以八十七年度偵字第一三四三三號不起訴
    處分確定，有該署刑案資料查註紀錄表附卷可憑。其於五年內再犯毒品危害防制
    條例第十條之罪，經裁定送觀察勒戒，認有繼續施用毒品傾向，有本院八十九年
    度毒聲字第五六九三號裁定及台灣高雄看守所附設勒戒處所八十九年七月二十七
    日高所坤戒勒字第三四０六號函送之證明書一份附卷可參，被告罪證明確，犯行
    應堪認定。
二、另訊之被告矢口否認於上開時地有轉讓安非他命予友人楊俊義施用之事實，惟查
    被告連續於八十八年六月一日、六月二日二次連續無償轉讓安非他命予楊俊義施
    用一情，業據被告於警訊中供承不諱（見八十八年七月二十四日警訊筆錄），核
    與證人楊俊義於警訊及偵查中指證之情節相符（見八十八年七月二十日警訊筆錄
    、八十八年度偵字第二三二八六號偵查卷第十三頁反面），被告於審理中空言否
    認，洵屬卸責之詞，委不足取。被告此部分犯行亦堪予認定。
三、再訊據被告對於前開時地向綽號「忠哥」者借用ＶＢ─六九八五號自用小客車使
    用之事實固不諱言，然矢口否認有收受贓物之犯行，辯稱：伊不知該車係贓車云
    云。經查上開ＶＢ─六九八五號自用小客車係被害人王再興所有，於八十九年七
    月十四日晚上八時左右，在高雄市左營區○○○路六七二巷二號前失竊一節，已
    據被害人之子王俊傑於警訊中指述綦詳，並有贓物認領保管收據及車輛竊盜、車
    牌失竊資料個別查詢報表─查詢車輛認可資料各一份附卷足憑，該機車係被害人
    失竊之贓物堪予認定。被告不知綽號「忠哥」者之真實姓名，向其借車時卻未索
    取來源證明，且自承：借用該車時，「忠哥」未拿鑰匙給伊，因鑰匙孔已壞掉，
    伊係以車上之十字起子啟動電源等語，均與一般車輛之借用常情有違，足認其有
    贓物之認識無訛。被告空言辯稱不知係贓車云云，顯係卸責之詞，並不足採。事
    證明確，犯行洵堪認定。
四、按安非他命係屬第二級毒品，核被告無償轉讓安非他命予人施用之行為，係犯毒
    品危害防制條例第八條第二項之轉讓第二級毒品罪；其施用安非他命之行為，則
    係犯毒品危害防制條例第十條第二項之施用第二級毒品罪。其二次轉讓及多次施
    用第二級毒品行為，時間密接，犯罪構成要件相同，顯係基於概括犯意為之，應
    依連續犯規定論以一罪，並加重其刑。再其多次持有第二級毒品進而轉讓、施用
    ，持有之低度行為應為轉讓或施用之高度行為所吸收，均不另論罪。又被告自八
    十八年六月一日起至八十八年七月二十三日間之施用安非他命行為，公訴事實雖
    未敘及，然此部分事實與公訴事實具連續犯之裁判上一罪關係，應為起訴效力所
    及，本院自得併予審究。另被告向「忠哥」借用贓車使用之行為，係犯刑法第三
    百四十九條第一項之收受贓物罪。被告所犯上開三罪間，犯意個別，罪名互異，
    應分論併罰。爰審酌被告前已因施用安非他命，經觀察勒戒，仍不知戒除，復多
    次施用自戕身心，並轉讓他人施用，助長毒品之濫用，又收受贓車使用，足見其
    品行欠佳，惟犯後屢表悔意，坦承部分犯行等情，分別量處如主文所示之刑，並
    定其應執行刑。
據上論斷，應依刑事訴訟法第二百九十九條第一項前段，毒品危害防制條例第八條第
二項、第十條第二項，刑法第十一條前段、第五十六條、第三百四十九條第一項、第
五十一條第五款，罰金罰鍰提高標準條例第一條前段，判決如主文。
本案經檢察官陳銘珠到庭執行職務。
中    華    民    國    八十九    年      十      月        十二        日
                                  臺灣高雄地方法院刑事第六庭
                                      法  官     趙家光
右正本證明與原本無異。
如不服本判決，應於判決送達後十日內，向本院提出上訴狀。
                                      書記官     董明惠
中    華    民    國    八十九    年      十      月        十二        日
附錄本案論罪科刑條文
毒品危害防制條例第八條第二項：
轉讓第二級毒品者，處六月以上五年以下有期徒刑，得併科新台幣七十萬元以下罰金
。
毒品危害防制條例第十條第二項：
施用第二級毒品者，處三年以下有期徒刑。
刑法第三百四十九條第一項：
收受贓物者，處三年以下有期徒刑、拘役或五百元以下罰金。


司法院資訊處製作；財團法人民間司法改革基金會備份。
